臺灣臺南地方法院新市簡易庭民事小額判決
111年度新小字第487號
原      告  兆豐產物保險股份有限公司

法定代理人  梁正德  
訴訟代理人  楊豐隆  
複代理人    黃美娟  
被      告  吳昌易  

上列當事人間請求損害賠償(交通)事件，經本院於民國111年7月
26日言詞辯論終結，判決如下：
    主      文
被告應給付原告新臺幣17,725元，及自民國111年7月8日起至清
償日止，按週年利率百分之5計算之利息。
原告其餘之訴駁回。
訴訟費用新臺幣1,000元，由被告負擔新臺幣640元，餘由原告負
擔。
本判決原告勝訴部分得假執行。
    事實及理由
一、被告經合法通知，無正當理由，未於言詞辯論期日到場，核
    無民事訴訟法第386條各款所列情形，爰依原告之聲請，由
    其一造辯論而為判決。
二、原告起訴主張：
  ㈠被告於民國109年10月24日19時50分許，駕駛車牌號碼00-000
    0號自用小客貨車，在臺南市永康區中正北路與蔦松二街口
    前倒車，撞擊由原告所承保、訴外人陳韻仙所有之車牌號碼
    000-0000號自用小客車（下稱系爭車輛），致系爭車輛受損
    。被告駕駛車輛於行駛中加損害於他人，依民法第184條、
    第191條之2規定，自應賠償因此所生之損害。系爭車輛經送
    南都汽車股份有限公司估修，修復費用共計新臺幣（下同）
    27,510元，業經被保險人同意由原告逕行墊付，並依保險法
    第53條規定取得代位求償權，爰依侵權行為之法律關係及保
    險法第53條規定提起本件訴訟。
  ㈡並聲明：被告應給付原告27,510元，及自起訴狀繕本送達翌
    日起至清償日止，按週年利率5％計算之利息。
三、被告經合法通知，未於言詞辯論期日到庭，亦未提出書狀為
    任何陳述或答辯。
四、本院得心證之理由:
  ㈠按因故意或過失，不法侵害他人之權利者，負損害賠償責任
    ；汽車、機車或其他非依軌道行駛之動力車輛，在使用中加
    損害於他人者，駕駛人應賠償因此所生之損害，民法第184
    條第1項前段、第191條之2前段分別定有明文。原告主張之
    上揭事實，業據其提出查核單、系爭車輛行車執照、臺南市
    政府警察局永康分局鹽行派出所道路交通事故當事人登記聯
    單、現場草圖、車損照片、估價單、電子發票證明聯、賠款
    滿意書等資料影本為證，核與所述情節大致相符，並經本院
    依職權調取系爭交通事故案卷核閱無誤。而被告經合法通知
    ，未於言詞辯論期日到庭或提出書狀作有利於己之聲明或陳
    述，依上開調查證據之結果，堪信原告之主張為真實。是被
    告對系爭車禍之發生，顯有過失，且其過失行為與系爭車輛
    受有損害之結果間具相當因果關係甚明。準此，被告應負侵
    權行為損害賠償責任，堪以認定。
  ㈡又不法毀損他人之物者，被害人得請求賠償其物因毀損所減
    少之價額；負損害賠償責任者，除法律另有規定或契約另有
    訂定外，應回復他方損害發生前之原狀；債權人得請求支付
    回復原狀所必要之費用，以代回復原狀，民法第196條、第2
    13條第1項、第3項分別定有明文。另依民法第196條請求賠
    償物被毀損所減少之價額，得以修復費用為估定之標準，但
    以必要者為限。例如：修理材料以新品換舊品，應予折舊（
    最高法院77年5月17日第9次民事庭會議決議參照）。經查：
    本件原告主張系爭車輛修復費用共計27,510元，經核其中工
    資部分5,725元、烤漆部分9,425元、零件部分12,360元，有
    估價單、電子發票證明聯在卷可稽，是本件原告以修理費作
    為損害賠償之依據時，自應將零件折舊部分予以扣除，始為
    合理。而依行政院所頒固定資產耐用年數表及固定資產折舊
    率表，非運輸業用客車、貨車之耐用年數為5年，依平均法
    計算其折舊結果（即以固定資產成本減除殘價後之餘額，按
    固定資產耐用年數表規定之耐用年數平均分攤，計算折舊額
    ），每年折舊率為5分之1，並參酌營利事業所得稅查核準則
    第95條第6項「固定資產提列折舊採用定率遞減法者，以1年
    為計算單位，其使用期間未滿1年者，按實際使用之月數相
    當於全年之比例計算之，不滿1月者，以1月計」之規定。又
    系爭車輛為105年1月間出廠，有行車執照在卷可按，至109
    年10月24日發生系爭車禍時，使用約4年9個月，原告就零件
    部分得請求之修理費用應為2,575元【計算方式：1.殘價＝取
    得成本÷(耐用年數＋1)即12,360÷(5+1)≒2,060（小數點以下
    四捨五入）；2.折舊額＝(取得成本－殘價)×1/（耐用年數）×
    （使用年數）即(12,360－2,060)×1/5×（4+9/12）≒9,785（
    小數點以下四捨五入）；3.扣除折舊後價值＝（新品取得成
    本－折舊額）即12,360－9,785＝2,575】，連同前述工資部分5
    ,725元、烤漆部分9,425元，總計為17,725元。
五、從而，原告依據侵權行為及保險代位等法律關係，訴請被告
    應給付原告17,725元，及自起訴狀繕本送達翌日即111年7月
    8日起至清償日止，按週年利率5％計算之利息，為有理由，
    應予准許；逾此範圍之請求，為無理由，應予駁回。
六、按小額訴訟，法院為訴訟費用之裁判時，應確定其費用額；
    又各當事人一部勝訴、一部敗訴者，其訴訟費用，由法院酌
    量情形，命兩造以比例分擔或命一造負擔，或命兩造各自負
    擔其支出之訴訟費用，民事訴訟法第436條之19第1項、第79
    條分別定有明文。本件訴訟費用計1,000元（即第一審裁判
    費），本院審酌兩造勝、敗訴之比例等情，認應由被告負擔
    640元，餘由原告負擔，應較合理。
七、又本件核屬民事訴訟法第436條之8第1項之小額訴訟事件，
    本院為被告部分敗訴之判決，爰依同法第436條之20規定，
    就原告勝訴部分，依職權宣告假執行。
八、據上論結，本件原告之訴為一部有理由，一部無理由。爰依
    民事訴訟法第436條之23、第436條第2項、第385條第1項前
    段、第79條、第436條之19第1項、第436條之20，判決如主
    文。
中　　華　　民　　國　　111 　年　　8 　　月　　15　　日
                    新市簡易庭  法  官  曾仁勇
以上正本證明與原本無異。
如不服本判決，應於送達後20日內，向本院提出上訴狀並表明上
訴理由，如於本判決宣示後送達前提起上訴者，應於判決送達後
20日內補提上訴理由書（須附繕本）。
對於小額程序之第一審判決之上訴，非以其違背法令之理由，不
得為之。且上訴狀內應記載表明（一）原判決所違背之法令及其
具體內容。（二）依訴訟資料可認為原判決有違背法令之具體事
實者。
如委任律師提起上訴者，應一併繳納上訴審裁判費。 
中　　華　　民　　國　　111 　年　　8 　　月　　15　　日
                                書記官  吳佩芬